【裁判字號】    90,自,646
【裁判日期】    901030
【裁判案由】    違反動產擔保交易法
【裁判全文】
臺灣臺中地方法院刑事判決                            九十年度自字第六四六號
    自  訴  人  甲○○（即千本機車商行）
    被      告  乙○○
右列被告因違反動產擔保交易法案件，經自訴人提起自訴，本院判決如左：
    主  文
乙○○動產擔保交易之債務人，意圖不法之利益，將標的物遷移，致生損害於債權人
，處拘役伍拾日，如易科罰金，以佰元折算壹日，緩刑貳年。
    事  實
一、乙○○於民國八十九年十月十八日向朱澺浯獨資經營之千本機車商行以附條件買
    賣方式，購買車號ＯＢＧ－３５７號山葉ＦＺＲ１５０ＣＣ型機車一輛，總價新
    台幣（下同）二萬八千四百元，約定自八十九年十一月十五日起，分四期償還，
    每月十五日繳交分期款七千一百元，雙方並約定本件機車須存放於約定之臺中市
    ○○路八十九號，且於價金未完全給付之前，標的物所有權仍屬於出賣人，買受
    人未得出賣人之書面同意，不得擅自將標的物讓與、變賣、質押、遷移、典當或
    其他處分，詎被告取得機車之後竟意圖不法之利益，非但分文未付，且於八十九
    年十一月間將該機車遷移至臺北縣板橋市○○路○段十巷二號一樓，致甲○○屢
    尋未著，受有損害。
二、案經甲○○提起自訴。
    理  由
一、訊據被告乙○○固坦承右述事實，但辯稱：伊因找不到工作，所以無力償還分期
    款，伊有打電話給自訴人請求延期，將車寄回板橋家中是因為要回北部找工作，
    但伊不知道應告知自訴人云云。惟查，被告之犯行業據自訴人指述甚詳，且兩造
    之附條件買賣分期付款契約書第十五條亦明文約定：「標的物存放地點：臺中市
    ○○路八十九號」，有前開契約書影本一份在卷可憑，且被告亦自承第十五條之
    地址是伊親自書寫，足認其辯稱不知遷移機車存放地點應告知自訴人云云，顯係
    卸責之詞，非可採信。綜上所述，本件事證已臻明確，被告之犯行洵堪認定。
二、核被告乙○○所為，係犯動產擔保交易法第三十八條之罪。爰審酌被告犯罪之動
    機、目的、手段，所生之危害及犯罪後之態度等一切情狀，量處如主文所示之刑
    ，並諭知易科罰金之折算標準。末查，被告未曾受有期徒刑以上刑之宣告，素行
    良好，此有臺灣臺中地方法院檢察署刑案資料查註紀錄表在卷可稽，本院念及其
    年輕識淺，涉世未深，因一時失慮致罹刑典，經此審判程序應知警惕而無再犯之
    虞，因認所處之刑之暫不執行為適當，爰併予宣告緩刑二年，以啟自新。
據上論斷，依刑事訴訟法第三百四十三條、第二百九十九條第一項前段、動產擔保交
易法第三十八條、刑法第十一條前段、第四十一條第一項前段、第七十四條第一款，
罰金罰鍰提高標準條例第一條前段、第二條，判決如主文。
中      華      民      國    九十      年      十      月     三十     日
                                        法  官    陳  慧  珊
右正本證明與原本無異。
如不服本判決，應於判決送達後十日內，向本院提出上訴狀。
                                        書記官
中      華      民      國    九十      年      十      月     三十     日
【附錄論罪科刑法條】
動產擔保交易法第三十八條：
動產擔保交易之債務人，意圖不法之利益，將標的物遷移、出賣、出質、移轉、抵押
或為其他處分，致生損害於債權人者，處三年以下有期徒刑、拘役或科或併科六千元
以下之罰金。


司法院資訊處製作；財團法人民間司法改革基金會備份。
